【裁判字號】    98,交聲,59
【裁判日期】    980225
【裁判案由】    交管條例聲異
【裁判全文】
臺灣板橋地方法院交通事件裁定          98年度交聲字第59號
原處分機關  交通部公路總局臺北區監理所蘆洲監理站
異  議  人
即受處分人  甲○○
上列異議人因違反道路交通管理處罰條例案件，對於交通部公路
總局臺北區監理所蘆洲監理站於民國97年12月8 日以北監蘆字第
裁46-A1A123361號違反道路交通管理事件裁決書所為之裁決處分
不服，聲明異議，本院裁定如下：
    主  文
異議駁回。
    理  由
一、按汽車行駛，有行車執照未隨車攜帶情形者，處汽車所有人
    新臺幣（下同）3 百元以上6 百元以下罰鍰，並責令改正、
    補換牌照或禁止其行駛，道路交通管理處罰條例第14條第2
    款定有明文。
二、原處分意旨略以：異議人即受處分人甲○○所有之車牌號碼
    F8T-089 號重型機車（下稱本件機車），於民國96年7 月18
    日凌晨4 時15分許，由乙○○駕駛行經臺北市○○路○ 段與
    通河東街2 段路口時，與尤聰達所駕駛之車牌號碼542-QA號
    大貨車發生交通事故，因有「行車執照未隨車攜帶」之違規
    事實，由臺北市政府警察局交通警察大隊警員對異議人予以
    舉發。嗣異議人未於應到案日期（即96年9 月12日）前申訴
    或到案聽候裁決，因已逾越應到案期限60日以上，經原處分
    機關交通部公路總局臺北區監理所蘆洲監理站於97年12月8
    日以北監蘆字第裁46-A1A123361號違反道路交通管理事件裁
    決書，依前開規定及違反道路交通管理事件統一裁罰基準表
    對異議人裁處罰鍰6 百元。
三、異議意旨略以：異議人當天將行車執照連同本件機車一併交
    給乙○○，故乙○○未被警員開立未帶行照罰單（乙○○違
    規事項皆已經警員開立完畢，包括酒駕及普通小型車駕照替
    代重型機器腳踏車），為何事隔多日卻遭舉發單位開立未帶
    行照罰單，且罰單當事人為何是異議人而非車禍事件當事人
    乙○○，爰依法聲明異議云云。
四、經查，乙○○於上揭時地酒後駕駛本件機車闖紅燈，遂與尤
    聰達所駕駛之車牌號碼542-QA號大貨車發生車禍事故，經警
    員到場處理等情，有臺灣士林地方法院96年度士交簡字第14
    97號刑事簡易判決書、臺灣高等法院97年度交抗字第1530號
    交通事件裁定書、臺北市政府警察局交通警察大隊道路交通
    事故初步分析研判表、道路交通事故現場圖各1 件附卷可稽
    ，足以認定與事實相符。又查本件機車駕駛人乙○○於96年
    7 月18日警詢時，即已明白供承：「（問：肇事當時您有無
    攜帶行照？有無攜帶駕照？）未帶行照，放在家中。我有四
    輪汽車駕照，但沒有二輪機車駕照。」等語明確，亦有臺北
    市政府警察局士林分局交通分隊交通事故談話紀錄表1 份在
    卷可憑，是本件確有行車執照未隨車攜帶之違規事實，洵堪
    認定，異議人空言辯稱當天有將行車執照連同本件機車一併
    交給乙○○云云，委無可採。另異議人雖主張乙○○當時未
    被警員開立未帶行照罰單，且罰單當事人不應是異議人云云
    ，惟道路交通管理處罰條例第14條第2 款明定處罰對象係汽
    車所有人，並非處罰汽車駕駛人，自不得就此違規事項對乙
    ○○為舉發，縱乙○○已遭舉發酒駕及普通小型車駕照替代
    重型機器腳踏車等違規事項，亦無解於異議人即汽車所有人
    之違規責任，是舉發單位對異議人開立本件舉發通知單並無
    違誤，難認原處分有何不當或違法之處（至異議人所舉96年
    8 月24日道路交通事故初步分析研判表內，就駕駛人乙○○
    肇事原因或違規事實部分第5 項，雖僅載明為「未帶」，惟
    此顯僅係原應記載「未帶行照」之疏漏，於本件違規情節尚
    不生任何影響，附此敘明）。
五、綜上所述，乙○○於前揭時地騎乘本件機車之際，確有行車
    執照未隨車攜帶之違規事實，既堪以認定，原處分機關依首
    揭道路交通管理處罰條例等規定，裁處異議人罰鍰6 百元，
    核無違誤，本件異議為無理由，應予駁回。
據上論斷，應依道路交通案件處理辦法第19條，裁定如主文。
中    華    民    國    98    年    2     月    25    日
                  交通法庭  法  官  張 兆 光
上列正本證明與原本無異。
如不服本裁定，應於裁定送達後五日內敘明抗告理由，向本院提
出抗告狀。
                            書記官  曹 秋 冬
中    華    民    國    98    年    2     月    25    日


司法院資訊處製作；財團法人民間司法改革基金會備份。
